# 清算开始日的坏账计提

提问人：ztmamba 时间：2022-10-20 21:42:49
请教各位，清算开始日还需要计提坏账准备吗，有啥依据吗

回答人：chenyiwei
参照《企业破产清算有关会计处理规定》（财会[2016]23号）第七条：“破产企业被法院宣告破产的，应当按照破产资产清算净值对破产宣告日的资产进行初始确认计量；按照破产债务清偿价值对破产宣告日的负债进行初始确认计量；相关差额直接计入清算净值。”
但按照惯例，应收账款总是在账内同时体现其原值和坏账准备，以保证会计信息的完整性。故仍建议保留坏账准备。